

HECTOR ESCOLANTE ENRIQUEZ FULL STACK DEVELOPER

DATOS PERSONALES

660 409 064

inforeshector@gmail.com

Lugo, Galicia

https://github.com/hectoresen

SOBRE MI

Tengo 30 años, actualmente trabajo mientras realizo varios proyectos tanto en Front como en Back que podrás ver en mi GitHub. Como persona organizada y con una gran motivación, soy capaz de adaptarme a cualquier circunstancia y dar siempre lo mejor de mi en cada proyecto

TECNOLOGÍAS

PHP Angular.js

React.js Bootstrap

SASS Node.js

Html5 & Css3 BEM

ES6 JavaScript

MongoDB Git >> Ayudante de camarero, La imperial

PHP Angular.js Docker

IDIOMAS

/ Gallego, nativo

SOL

/ Castellano, nativo

FORMACIÓN

>> Full Stack Developer, Upgrade Hub

Septiembre 2021 - Marzo 2022

>> Secundaria, A nosa señora dos ollos grandes

2008/2012

FORMACIÓN COMPLEMENTARIA

>> Unit testing con Jest en React

Platzi (10 horas)

>> Asincronismo con Javascript

Platzi (7 horas)

>> ECMAScript 6+

Platzi (12 horas)

>> React de cero a experto (Hooks y MERN)

Udemy (49 horas)

EXPERIENCIA LABORAL

>> Full Stack Developer, Do Laundry

2022 - Actualidad

>> Vendedor formador, Würth España

Febrero 2017 - 2019

>> Vendedor, Asturquim

Agosto 2016 - 2017

>> Camarero, La Imperial

Septiembre 2015 - Julio 2016

Julio 2015 - Septiembre 2015

>> Camarero, El Galeón

2014 - 2015